Minutes et répertoires du notaire René François DESHAYES, 7 janvier 1813 - 16 novembre 1846 (étude XXXVI)
Archives nationales
- Répertoire(s) de René François DESHAYES, 7 janvier 1813 - 2 février 1852; MC/RE/XXXVI/10 - MC/RE/XXXVI/13
  - Répertoire. 1834, 5 avril - 1843, 28 mars, 5 avril 1834 - 28 mars 1843; MC/RE/XXXVI/12
    - Inventaire après décès: Vissac, Marguerite. Portier, Antoine-Marie (épouse). propriétaire. Montrouge., 24 mars 1841
      inventaire après décès; Montrouge (Hauts-de-Seine); Vissac, Marguerite; Portier, Antoine-Marie
    - Inventaire après décès: Rouze, Emmanuel-Louis-Joseph. Neuilly-sur-Seine, rue de Seine, n° 55., 18 mai 1841
      inventaire après décès; Neuilly-sur-Seine (Hauts-de-Seine); Rouze, Emmanuel-Louis-Joseph
    - Complément d'inventaire après décès: Rosset de Letourville, Charles-Anne de. Comte de Letourville, officier supérieur en retraire. La Ferté-Sous-Jouarre (Seine-et-Marne)., 25 juin 1841
      inventaire après décès; La Ferté-sous-Jouarre (Seine-et-Marne); Rosset de Letourville, Charles-Anne de; officier (armée)
    - Inventaire après décès: Carré, Elisabeth. Colonel, Alexis-Annet (épouse). restaurateur. Trois-Couronnes (rue des), Belleville, n° 4., 28 juin 1841
      inventaire après décès; Belleville (ancienne commune); Trois-Couronnes (rue des); Carré, Elisabeth; Colonel, Alexis-Annet; restaurateur
    - Inventaire après décès: Fagard, Louis-Auguste. Harlay-au-Palais (rue de), n° 13., 25 août 1841
      inventaire après décès; Harlay (rue de); Fagard, Louis-Auguste
    - Inventaire après décès: Roudier, Gabriel-Henri. Versailles, Noailles (rue de), n° 31., 27 septembre 1841
      inventaire après décès; Versailles (Yvelines); Roudier, Gabriel-Henri
    - Inventaire après décès: Moreau, Marie-Scholastique-Angélique. Durand, Jacques-François (épouse). garçon de caisse. Vanneau (rue), n° 6., 2 octobre 1841
      inventaire après décès; Vaneau (rue); Moreau, Marie-Scholastique-Angélique; Durand, Jacques-François; employé de commerce
    - Inventaire après décès: Pierrepont, Alexandrine-Rose-Zoé de. veuve de Didier Cortois de Charnailles. Vicomte de Charnailles. Castellane (rue de), n° 8., 9 octobre 1841
      inventaire après décès; Castellane (rue de); Pierrepont, Alexandrine-Rose-Zoé de; Cortois de Charnailles, Didier (vicomte)
    - Inventaire après décès: Vassal, Louis-François. horloger (ancien), propriétaire. Notre-Dame de-Nazareth (rue), n° 23., 12 octobre 1841
      inventaire après décès; Notre-Dame-de-Nazareth (rue); Vassal, Louis-François; horloger
    - Inventaire après décès: Poirier, Ferdinand-Jules. Grands-Augustins (rue des), n° 5., 20 octobre 1841
      inventaire après décès; Grands-Augustins (rue des); Poirier, Ferdinand-Jules
    - Inventaire après décès: Thomas, Jacques-Jean. layetier emballeur. Marché-Saint-Honoré (rue du), n° 4., 15 novembre 1841
      inventaire après décès; Marché-Saint-Honoré (rue du); Thomas, Jacques-Jean; layetier
    - Inventaire après décès: Regnault, Anne-Isidore. propriétaire. Ecole (quai de l'), n° 8., 5 février 1842
      inventaire après décès; Ecole (quai de l'); Regnault, Anne-Isidore
    - Inventaire après décès: Gilles, Marie-Marguerite-Opportune. Larcher de Plainva, Charles-François de Paule-Philippe (veuve). Lions-Saint-Paul (rue des), n° 2. Décédée le 27 janvier 1841., 7 février 1842
      inventaire après décès; Lions-Saint-Paul (rue des); Gilles, Marie-Marguerite-Opportune; Larcher de Plainva, Charles-François-de-Paule-Philippe
    - Inventaire après décès: Jourel, Clémentine. Robert, Pierre-Louis (veuve). Saintonge (rue de), n° 25, au Marais., 19 février 1842
      inventaire après décès; Saintonge (rue de); Jourel, Clémentine; Robert, Pierre-Louis
    - Inventaire après décès: Bourniche, Prince-Charlemagne. Sainte-Barbe (rue), n° 3., 8 mars 1842
      inventaire après décès; Sainte-Barbe (rue); Bourniche, Prince-Charlemagne
    - Inventaire après décès: Bordel, Marie-Angélique-Frédéric. Eliot, Jean--Charles--Sébastien (veuve) ou Jean Claude. Oursine (rue de l'), n° 99., 16 avril 1842
      inventaire après décès; Lourcine (rue de); Bordel, Marie-Angélique-Frédéric; Eliot, Jean--Charles--Sébastien
    - Inventaire après décès: Bure, Marie-Guillaume de. Propriétaire et Membre du corps municipal de Paris (ancien). Hautefeuille (rue), n° 13. Décédé le 5 avril 1842., 23 mai 1842
      inventaire après décès; Hautefeuille (rue); Bure, Marie-Guillaume de
    - Inventaire après décès: Lebastier, Marie-Sophie. Garnier, Jean-Edme (veuve). Italiens (boulevard des), n° 22., 28 juin 1842
      inventaire après décès; Italiens (boulevard des); Lebastier, Marie-Sophie; Garnier, Jean-Edme
    - Inventaire après décès: Goussard, Alexandre. Conseiller maître honoraire à la Cour des Comptes. Vaugirard (rue de), n° 60. Décédé le 26 juin 1842., 1er juillet 1842
      inventaire après décès; Vaugirard (rue de); Goussard, Alexandre; magistrat
    - Inventaire après décès: Courtat, Jacques-Louis-Antoine. Saint-Leu., 2 juillet 1842
      inventaire après décès; Saint-Leu-la-Forêt (Val-d'Oise); Courtat, Jacques-Louis-Antoine
    - Inventaire après décès: Lallement, Jean-Louis. cordonnier (ouvrier). Princesse (rue), n° 13., 12 juillet 1842
      inventaire après décès; Princesse (rue); Lallement, Jean-Louis; cordonnier
    - Inventaire après décès: Malherbe, Clara-Victoire. Charpantier, Toussaint-Alphonse (épouse). doreur sur bois. Bibliothèque (rue de la), n° 13., 27 juillet 1842
      inventaire après décès; Bibliothèque (rue de la); Malherbe, Clara-Victoire; Charpantier, Toussaint-Alphonse; décorateur
    - Inventaire après décès (subst. Me Bournet Verron): Loisemont, Victoire-Athalie de. Feuillet, Jacques (épouse). Petite-Friperie (rue de la), n° 20. Décédée le 22 août 1839., 27 août 1842
      inventaire après décès; Petite-Friperie (rue de la); Loisemont, Victoire-Athalie de; Feuillet, Jacques
    - Inventaire après décès: Thevenot, Catherine. Bessieres, Alphonse (veuve). Charenton. Décédée le 4 août 1842., 30 août 1842
      Acte passé par-devant un notaire substituant:
      Me Bournet Verron.
      inventaire après décès; Charenton-le-Pont (Val-de-Marne); Thevenot, Catherine; Bessieres, Alphonse
    - Inventaire après décès de Julie Chenault ou Cheneau. Cousty, Joseph (veuve). Fossés-Saint-Germain-l'Auxerrois (rue des), n° 3. Décédée le 17 août 1842., 1er septembre 1842
      inventaire après décès; Fossés-Saint-Germain-l'Auxerrois (rue des); Chenault, Julie (....-1842); Cheneau, Julie (....-1842); Cousty, Joseph
    - Inventaire après décès: Lorrain, Philippe-François. Beaumarchais (boulevard), n° 19. Décédé le 3 août 1842., 7 septembre 1842
      inventaire après décès; Beaumarchais (boulevard); Lorrain, Philippe-François
    - Inventaire après décès: Rocher, Mathurin-Louis. propriétaire. Enfer (rue d'), n° 33., 9 septembre 1842
      inventaire après décès; Enfer (rue d'); Rocher, Mathurin-Louis
    - Inventaire après décès: Roussel, Joseph-Simon. homme de loi. Neuve-Saint-Merry (rue), n° 25., 10 septembre 1842
      inventaire après décès; Neuve-Saint-Merri (rue); Roussel, Joseph-Simon; juriste
    - Inventaire après décès: Stewart, Mary. Londres (Angleterre), Pall-Mall., 14 septembre 1842
      inventaire après décès; Londres (Royaume-Uni); Stewart, Mary
    - Inventaire après décès: Girard, Louis-Théodore. Vins (marchand de). Vaugirard (rue de), n° 128., 22 septembre 1842
      inventaire après décès; Vaugirard (rue de); Girard, Louis-Théodore; commerçant
    - Inventaire après décès: Perret, Françoise. Gay, Jean (épouse). capitaine retraité. Chilpéric (rue), n° 16., 28 septembre 1842
      inventaire après décès; Chilpéric (rue); Perret, Françoise; Gay, Jean
    - Inventaire après décès: Odon, Barbe-Julie. Marvaud, Louis-Mathieu (veuve). Paon (impasse du), n° 7., 28 septembre 1842
      inventaire après décès; Odon, Barbe-Julie; Marvaud, Louis-Mathieu
    - Inventaire après décès: Bourniche, Marie-Appoline. Bourniche, Prince-Charlemagne (veuve)., 26 octobre 1842
      inventaire après décès; Bourniche, Marie-Appoline; Bourniche, Prince-Charlemagne
    - Inventaire après décès: Moret, Pierre-Louis. potier d'étain (fabricant). Vannerie (rue de la), n° 42., 5 décembre 1842
      inventaire après décès; Vannerie (rue de la); Moret, Pierre-Louis; potier
    - Inventaire après décès: Moret, François-Henri. Vannerie (rue de la), n° 42., 5 décembre 1842
      inventaire après décès; Vannerie (rue de la); Moret, François-Henri
    - Inventaire après décès: Naret, Charles-Robert. Orléans-Saint-Marcel (rue d'), n° 16., 7 janvier 1843
      inventaire après décès; Orléans-Saint-Marcel (rue d'); Naret, Charles-Robert
    - Inventaire après décès: Mainquet, Elisabeth-Virginie. Lisfranc de Saint-Martin, Paul-Alexis (épouse). Propriétaire. Villemoisson., 17 janvier 1843
      inventaire après décès; Villemoisson-sur-Orge (Essonne); Mainquet, Elisabeth-Virginie; Lisfranc de Saint-Martin, Paul-Alexis
    - Inventaire après décès: Bonneville, Marie-Eugénie. Chareau, Pierre (épouse)., 25 janvier 1843
      inventaire après décès; Bonneville, Marie-Eugénie; Chareau, Pierre
    - Inventaire après décès: Wendel, François-Paul-Léon. propriétaire. Grenelle., 10 mars 1843
      inventaire après décès; Wendel, François-Paul-Léon
    - Inventaire après décès: Moreau, Jeanne. Thariat, Claude (veuve). Cordiers (rue des), n° 12., 20 mars 1843
      inventaire après décès; Cordiers (rue des); Moreau, Jeanne; Thariat, Claude
    - Inventaire après décès: Fulcrand, Antoine. décatisseur de draps (ancien). Mégisserie (quai de la), n° 60., 21 mars 1843
      inventaire après décès; Mégisserie (quai de la); Fulcrand, Antoine
  - Répertoire. 1843, 28 mars - 1852, 2 février, 28 mars 1843 - 2 février 1852; MC/RE/XXXVI/13
    Répertoire des notaires René-François Deshayes (28 mars 1843-16 novembre 1846), Jules-César Trepagne (17 novembre 1846-2 février 1852).
    - Inventaire après décès de Marie-Juliette-Esther Empereur, épouse de Edme-Guillaume Schoofs, marchand de levure, rue du Chantre, n° 24, veuve en 1ères noces de Léger-Honoré Hadoux., 6 mai 1843
      MC/RE/XXXVI/13
      inventaire après décès; Chantre (rue du); Empereur, Marie-Juliette-Esther; Schoofs, Edme-Guillaume; Hadoux, Léger-Honoré; commerçant
    - Inventaire après décès du baron Jean-Arnaud-Noël Russel d'Inval, pensionnaire du gouvernement. Bellechasse (rue de), n° 28. décédé le 15 mai 1843., 23 mai 1843
      inventaire après décès; Bellechasse (rue de); Russel d'Inval, Jean-Arnaud-Noël (baron)
    - Inventaire après décès: Marion, Louis-Constant. épicier (marchand). Faubourg-Saint-Antoine (rue du), n° 57., 12 juin 1843
      inventaire après décès; Faubourg-Saint-Antoine (rue du); Marion, Louis-Constant; commerçant
    - Inventaire après décès de Félix Maurice Adophe Bruneau marquis de Beaumez, lieutenant colonel. Boule-Rouge (rue de la), n° 18. décédé à Thiais, le 26 mai 1843., 28 juin 1843
      inventaire après décès; Boule-Rouge (rue de la); Thiais (Val-de-Marne); Bruneau Beaumez, Félix Maurice Adophe; Beaumez (marquis de )
    - Inventaire après décès: Sanson, Marie-Brigitte. Mouchelet, Pierre-Charles (veuve). Gracieuse (rue), n° 8., 11 juillet 1843
      inventaire après décès; Gracieuse (rue); Sanson, Marie-Brigitte; Mouchelet, Pierre-Charles
    - Inventaire après décès: Beudin, Marie-Geneviève. Amant, Philippe-Jean-Baptiste (épouse). Vaugirard, Sèvres (rue de), n° 101., 27 juillet 1843
      inventaire après décès; Sèvres (rue de); Vaugirard (ancienne commune); Beudin, Marie-Geneviève; Amant, Philippe-Jean-Baptiste
    - Inventaire après décès: Béatrix, Catherine-Pierrette. Maître, Charles-Louis (épouse). Faubourg-Saint-Denis (rue du), n° 42., 6 septembre 1843
      inventaire après décès; Faubourg-Saint-Denis (rue du); Béatrix, Catherine-Pierrette; Maître, Charles-Louis
    - Inventaire après décès: Neveu, Anne-Denise. Barthélemy, François (épouse). Saint-Etienne (rue), n° 15, Bonne-Nouvelle., 8 septembre 1843
      inventaire après décès; Saint-Etienne (rue); Neveu, Anne-Denise; Barthélemy, François
    - Inventaire après décès: Champillon, Christine-Virginie. Landre, Isidore (épouse). Cléry (rue de), n° 31., 12 septembre 1843
      inventaire après décès; Cléry (rue de); Champillon, Christine-Virginie; Landre, Isidore
    - Inventaire après décès: Colonia, Jean-Louis. Couronnes (rue des), Chapelle (La)., 20 septembre 1843
      inventaire après décès; La Chapelle (ancienne commune); Couronnes (rue des); Colonia, Jean-Louis
    - Inventaire après décès: Dommange, Achille-Victor-Auguste. décédé en voyage à Boston (Amérique septentrionale), 24 novembre 1843
      inventaire après décès; Boston (Etats-Unis); Dommange, Achille-Victor-Auguste
    - Inventaire après décès: Faucheur, Pierre. Orléans-au-Marais (rue d'), n° 9., 12 décembre 1843
      inventaire après décès; Orléans-au-Marais (rue d'); Faucheur, Pierre
    - Inventaire après décès de Nicolas-Crépin Boitel, père. Saint-Dominique-du-Gros-Caillou (rue), n° 225., 14 décembre 1843
      inventaire après décès; Saint-Dominique-du-Gros-Caillou (rue); Boitel, Nicolas-Crépin
    - Inventaire après décès: Damours, Marie-Louise. Belin de Ballu, Jacques-Nicolas (veuve). Saint-Jacques (rue), n° 193., 28 février 1844
      inventaire après décès; Saint-Jacques (rue); Damours, Marie-Louise; Belin de Ballu, Jacques-Nicolas
    - Inventaire après décès: Doremus, Reine-Louise. Carré, Jean-Roch (épouse). Fontaine-au-Roi (rue de la), n° 21., 11 mars 1844
      inventaire après décès; Fontaine-au-Roi (rue de la); Doremus, Reine-Louise; Carré, Jean-Roch
    - Inventaire après décès: Guillaume, Louis. Grenier-Saint-Lazare (rue), n° 34., 25 mars 1844
      inventaire après décès; Grenier-Saint-Lazare (rue du); Guillaume, Louis
    - Inventaire après décès: Lefevre, Paul-Léon. Faubourg-du-Roule (rue du), n° 13., 27 avril 1844
      inventaire après décès; Faubourg-du-Roule (rue du); Lefevre, Paul-Léon
    - Inventaire après décès (Comme substituant Me Labarbe) de Marie-Madeleine Magrimaux, veuve de Vincent-Ferdinand Paget. Abbaye (rue de l'), n° 1., 25 mai 1844
      inventaire après décès; Abbaye (rue de l'); Magrimaux, Marie-Madeleine; Paget, Vincent-Ferdinand
    - Inventaire après décèsde Isidore Agasse comte de Thurny. Miromesnil (rue de), n° 20., 26 juin 1844
      inventaire après décès; Miromesnil (rue de); Agasse de Thurny, Isidore; Thurny (comte de )
    - Inventaire après décès (substituant Me Labarbe) de Claire Constance Dumest. Seine (rue de), n° 83, Saint-Germain., 15 juillet 1844
      inventaire après décès; Seine (rue de); Dumest, Claire Constance
    - Inventaire après décès (substituant Me Lababrbe) de Marie-Elisabeth Sophie Brostaret, veuve de Martin Daras. Bac (rue du), n° 69., 18 juillet 1844
      inventaire après décès; Bac (rue du); Brostaret, Marie-Elisabeth Sophie; Daras, Martin
    - Inventaire après décès: Lucas de Blaire, Pierre-Paul-Sylvain. Saint-Guillaume (rue), n° 25, Saint-Germain., 2 août 1844
      inventaire après décès; Saint-Guillaume (rue); Lucas de Blaire, Pierre-Paul-Sylvain
    - Inventaire après décès: Portier, Louis-Jacques. Mouffetard (rue), n° 78., 5 septembre 1844
      inventaire après décès; Mouffetard (rue); Portier, Louis-Jacques
    - Inventaire après décès: Bersant, Marie. Lagniel, Jean-Pierre (veuve)., 8 octobre 1844
      inventaire après décès; Bersant, Marie; Lagniel, Jean-Pierre
    - Inventaire après décès: Colliat, Louise-Anne. Vasset, Jean-Marie (épouse). Enfer (rue d'), n° 66, Saint-Michel., 30 octobre 1844
      inventaire après décès; Enfer (rue d'); Colliat, Louise-Anne; Vasset, Jean-Marie
    - Inventaire après décès: Berlin, Louise-Angélique-Françoise. Michot, Antoine (veuve)., 11 novembre 1844
      inventaire après décès; Berlin, Louise-Angélique-Françoise; Michot, Antoine
    - Inventaire après décès: Roger dit Rubens, Jean-Charles. Montorgueil (rue), n° 71., 19 novembre 1844
      inventaire après décès; Montorgueil (rue); Roger, Jean-Charles; Rubens, Jean Charles
    - Inventaire après décès: Haublet, Madeleine. Faucheur, Pierre (épouse)., 25 novembre 1844
      inventaire après décès; Haublet, Madeleine; Faucheur, Pierre
    - Inventaire après décès: Sibillotte, Jeanne. Souday, Pierre-Jean (épouse). Saint-Germain-l'Auxerrois (rue), n° 8., 24 décembre 1844
      inventaire après décès; Saint-Germain-l'Auxerrois (rue); Sibillotte, Jeanne; Souday, Pierre-Jean
    - Inventaire après décès: Lamoirre, Hubert-Quentin., 6 janvier 1845
      inventaire après décès; Lamoirre, Hubert-Quentin
    - Inventaire après décès: Michot, Antoine. décédé à Issy le 22 février 1839., 17 janvier 1845
      inventaire après décès; Issy-les-Moulineaux (Hauts-de-Seine); Michot, Antoine
    - Inventaire après décès de Reine Julie Bellest, veuve de Jean-Antoine Foucault, demeurant à Bourg-la-Reine., 10 février 1845
      inventaire après décès; Bourg-la-Reine (Hauts-de-Seine); Bellest, Reine-Julie; Foucault, Jean-Antoine
    - Inventaire après décès: Toray, Jean-François. Vaugirard., 20 février 1845
      inventaire après décès; Vaugirard (ancienne commune); Toray, Jean-François
    - Inventaire après décès de Marguerite-René-Zélis Coels, veuve en 1ères noces de Charles Louis Pfister, et en 2e de Louis Alexandre Ragueneau de Lachenaye, Temple (rue du), n° 110. décédée le 9 février 1845., 22 février 1845
      inventaire après décès; Temple (rue du); Coels, Marguerite-René-Zélis; Ragueneau de Lachenaye, Louis-Alexandre; Pfister, Charles
    - Inventaire après décès: Menardeau, Marie-Sidonie de. Saint-Jacques (rue), n° 193, couvent-Saint-Michel., 26 février 1845
      inventaire après décès; Saint-Jacques (rue); Menardeau, Marie-Sidonie de
    - Inventaire après décès de Marie-Françoise Mathely, veuve en 1ères noces de Jean Legallois, et en 2e de Pierre Turpin, décédée à Montrouge, le 2 décembre 1844., 10 mars 1845
      inventaire après décès; Montrouge (Hauts-de-Seine); Mathely, Marie-Françoise; Turpin, Pierre; Legallois, Jean
    - Inventaire après décès: Terquem, Lazare. Est (rue de l'), n° 13., 17 mars 1845
      inventaire après décès; Est (rue de l'); Terquem, Lazare
    - Inventaire après décès: Deffez, Louis-Pierre. Saint-Germain-l'Auxerrois (rue), n° 32., 18 mars 1845
      inventaire après décès; Saint-Germain-l'Auxerrois (rue); Deffez, Louis-Pierre
    - Inventaire après décès: Perdu, Françoise. Grinchon, Jean-François (veuve). Oursine (rue de l'), n° 78., 3 avril 1845
      inventaire après décès; Lourcine (rue de); Perdu, Françoise; Grinchon, Jean-François
    - Inventaire après décès: Laurier, Jean. Saint-Honoré (rue), n° 28., 9 avril 1845
      inventaire après décès; Saint-Honoré (rue); Laurier, Jean
    - Inventaire après décès: Noyon, Gabriel. Quincampoix (rue), n° 39., 10 avril 1845
      inventaire après décès; Quincampoix (rue); Noyon, Gabriel
    - Inventaire après décès: Lallemand, Marguerite-Françoise. Vincent, Nicolas (veuve). Reuilly (grande rue de), n° 44., 11 avril 1845
      inventaire après décès; Reuilly (rue de); Lallemand, Marguerite-Françoise; Vincent, Nicolas
    - Inventaire après décès: Fourquet, Bertrand. Four-Saint-Honoré (rue du), n° 4., 18 avril 1845
      inventaire après décès; Four-Saint-Honoré (rue du); Fourquet, Bertrand
    - Inventaire après décès: Bouvanier, Marie-Julie-Constance. Piette, Louis-Marie (veuve). Neuve-Ménilmontant (rue), n° 2., 21 avril 1845
      inventaire après décès; Neuve-de-Ménilmontant (rue); Bouvanier, Marie-Julie-Constance; Piette, Louis-Marie
    - Inventaire après décès de Charles-François-Alexandre de Gonsse marquis de Rougeville. Mademoiselle (rue), n° 2., 24 avril 1845
      inventaire après décès; Mademoiselle (rue); Gonsse de Rougeville, Charles-François-Alexandre; Rougeville (marquis de )
    - Inventaire après décès de Jean-Baptiste-Georges comte Du Buat. Bayard (rue), n° 5., 24 mai 1845
      inventaire après décès; Bayard (rue); Du Buat, Jean-Baptiste-Georges
    - Inventaire après décès: Grippière, Marie-Anne-Denise. Moulinet, Benoît (veuve). Sèvres (rue de), n° 37., 27 mai 1845
      inventaire après décès; Sèvres (rue de); Grippière, Marie-Anne-Denise; Moulinet, Benoît
    - Inventaire après décès: Barbier, Anne. Fulcrand, Antoine (veuve). Mégisserie (quai de la), n° 60., 28 mai 1845
      inventaire après décès; Mégisserie (quai de la); Barbier, Anne; Fulcrand, Antoine
    - Inventaire après décès: Fauquet, Hippolyte. Grenelle (rue de), n° 56, Saint-Germain., 28 mai 1845
      inventaire après décès; Grenelle (rue de); Fauquet, Hippolyte
    - Inventaire après décès: Marie, Désirée-Charlotte. Albouy (rue), n° 14., 9 juin 1845
      inventaire après décès; Albouy (rue); Marie, Désirée-Charlotte
    - Inventaire après décès: Grandjean, Marie. Escudier, Antoine (épouse). Saint-Germain-l'Auxerrois (rue), n° 73., 17 juin 1845
      inventaire après décès; Saint-Germain-l'Auxerrois (rue); Grandjean, Marie; Escudier, Antoine
    - Inventaire après décès: Monneveux, Jeanne-Adélaïde. Nettersheim, Joseph-Napoléon-Gérard (épouse)., 18 juin 1845
      inventaire après décès; Monneveux, Jeanne-Adélaïde; Nettersheim, Joseph-Napoléon-Gérard
    - Inventaire après décès: Le Bastier Vaucelle, Pierre-Louis. Montparnasse (boulevard), n° 81., 7 juillet 1845
      22 novembre 1845, liquidation de la succession de Pierre Louis Le Bastier Vaucel.
      inventaire après décès; Montparnasse (boulevard du); Le Bastier Vaucelle, Pierre-Louis
    - Inventaire après décès: Ducatel, Michel-Augustin. Batailles (rue des), n° 1., 19 août 1845
      inventaire après décès; Batailles (rue des); Ducatel, Michel-Augustin
    - Inventaire après décès de Anne-Joseph-Auguste de Rosset comte de Letourville, décédé le 9 août 1845. Saint-Anastase (rue), n° 1., 21 août 1845
      inventaire après décès; Sainte-Anastase (rue); Rosset de Letourville, Anne-Joseph-Auguste de; Letourville (comte de )
    - Inventaire après décès: Baumann, Jean-Jacques. Neuve-Saint-Denis (rue), n° 36., 25 août 1845
      inventaire après décès; Neuve-Saint-Denis (rue); Baumann, Jean-Jacques
    - Inventaire après décès (substituant Me Labarbe) de Marguerite Cheval, épouse de Toussaint-Alexandre Testard. Martyrs (rue des), n° 31. décédé le 5 juillet 1845., 22 septembre 1845
      inventaire après décès; Martyrs (rue des); Cheval, Marguerite; Testard, Toussaint-Alexandre
    - Inventaire après décès: Froyer, Charles-Alexandre. Echiquier (rue de l'), n° 36., 27 septembre 1845
      inventaire après décès; Echiquier (rue de l'); Froyer, Charles-Alexandre
    - Inventaire après décès: Castelnau, Claude. Ulm (rue d'), n° 5., 10 octobre 1845
      inventaire après décès; Ulm (rue d'); Castelnau, Claude
    - Inventaire après décès: Thivelet, Jean-Eustache-Marie-Alexandre. Saint-Louis-au-Marais (rue), n° 29. décédé le 14 octobre 1845., 21 octobre 1845
      inventaire après décès; Saint-Louis-au-Marais (rue); Thivelet, Jean-Eustache-Marie-Alexandre
    - Inventaire après décès: Bellancourt, Hubert-Alexandre-Théodore. Mégisserie (quai de la), n° 10., 10 novembre 1845
      inventaire après décès; Mégisserie (quai de la); Bellancourt, Hubert-Alexandre-Théodore
    - Inventaire après décès de Sylvestre-Louis-Ange-Spiridion de Budes comte de Guebriant. Saint-Guillaume (rue), n° 12, Saint-Germain. décédé le 16 novembre 1845., 26 novembre 1845
      inventaire après décès; Saint-Guillaume (rue); Budes de Guebriant, Sylvestre-Louis-Ange-Spiridion de; Guebriant, de
    - Inventaire après décès de Alzire Anathalie Pierre, épouse de Louis Honoré Marguin, décédée le 1er janvier 1846, rue Saint Honoré, n° 118., 7 mars 1846
      inventaire après décès; Saint-Honoré (rue); Pierre, Alzire Anathalie; Marguin, Louis-Honoré
    - Inventaire après décès: Dalet, Claude. Saint-André des-Arts (rue), n° 41., 14 mars 1846
      inventaire après décès; Saint-André-des-Arts (rue); Dalet, Claude
    - Inventaire après décès: Finel, Jacques. Quatre-Fils (rue des), n° 17., 1er avril 1846